---
title: "REBRESION LINEAL MULTIPLE"
author: "Wilson G"
date: "2 de agosto de 2015"
output: html_document
---
### Introducción

El presente documento tiene como objetivo presentar la forma de como generar un __reporte__
automático del modelo de regresion multiple.

### Descripción información 

Iniciamos cargando las dos bases de datos que se nos ha dado,para luego unir estas dos bases en una sola data con el comando __merge_, llamada poblacion, y eliminamos la primera columna que es el identificador, para quedarnos con los datos que seran analizados.

```{r,echo=TRUE,eval=TRUE}
options(warn=-1)
library(readxl)
library(ggplot2)
data1 <- read_excel("poblacion1.xlsx",sheet=1,na="")
data2 <- read_excel("poblacion2.xlsx",sheet=1,na="")

poblacion <- merge(x = data1 ,y = data2, by = "identificador", suffixes = c("","")) 
poblacion <- poblacion[,-1]
```
Nuestra data queda de la siguiente manera
```{r,echo=TRUE,eval=TRUE}
library(DT)
datatable(poblacion)
```

Ahora aplicamos los siguientes comandos para tener el modelo de regresion
```{r,echo=TRUE,eval=TRUE}
clase<-sapply(poblacion,class)
poblacion_reg<-poblacion[,clase=="numeric"]
regresion<-lm(poblacion~.,poblacion_reg)
```
Y vemos los resultados de esta regresion multiple
```{r,echo=TRUE,eval=TRUE}
summary(regresion)
```
Como podemos ver hay algunos regresores que practicamente son cero.Es por eso que tenemos que ver cuales son las variables mas representativas de nuestro modelo.
Esto lo hacemos de la siguiente manera:
```{r,echo=FALSE,eval=TRUE}
(regre<-step(regresion,direction="backward"))
```
Como podemos ver nuestro modelo se redujo a un modelo de regresion simple. Es este caso la variable __tasa.crimen__  es la mas representativa, quedando nuestro modelo de la siguiente manera:

$$\hat{`r substring(names(poblacion)[1],1,4)`} = `r regre$coefficients[1]` + (`r regre$coefficients[2]`)  \hat{`r substring(names(poblacion)[6],1,7)`}$$

### Interpretación

__Interpretación modelo:__ _Si `r names(poblacion)[6]` se incrementa en una unidad, entonces `r names(poblacion)[1]`
`r tex <-"disminuye"; if(regre$coefficients[2]<0) (tex<-"disminuye");tex` en promedio `r regre$coefficients[2]`

__Interpretación $R^2$:__ _El modelo de regresión lineal obtenido explica el `r paste(100*summary(regre)$r.squared,"%")` de la variabilidad total._

### Intervalos de confianza
```{r}
confint(regre,level = 0.95)
```
Como podemos veren amnos casos, al 95% de confianza los valores son distintos de cero por lo tanto se rechaza la hipotesis inicial.

### Gráficos residuales
```{r}
residuo <- regre[["residuals"]]
prediccion <- regre[["fitted.values"]]
data<- data.frame(poblacion[,"poblacion"],poblacion[,"tasa.crimen"], prediccion,residuo)
datatable(data,filter="top", options = list(
  searching = TRUE,
  pageLength = 5,
 lengthMenu = c(5, 10, 15)
 ))
```

```{r, fig.align="center",fig.width=5,fig.height=4}
hist(residuo,15)
mean(residuo)
qqnorm(residuo)
qqline(residuo,col="red")
plot(poblacion[,"tasa.crimen"],poblacion[,"poblacion"])
plot(residuo,prediccion)
plot(residuo,poblacion[,"tasa.crimen"])
```

### CONCLUSIONES

1. El modelo de regresion multiple puede ser reducido a uno de regresion simple utilizando la variable __tasa.crimen__ como unico regresor y omitiendo los demas  ya que no aportan mucho.

2. Pudimos darnos cuentas que en la regresion multiple la mayoria de regresores era casi cero y es por eso que el modelo se redujo a un modelo simple

3. Se determino que una vez hecho el modelo reducido, las hipotesis nula para el intercepto y para el regresos, son rechazas, es decir se acptaron que estos son distintos a cero.
 
4. Se necesitaran de mas observaciones para tener un modelo, ya que con los 40 datos no fueron suficientes para encontrara un buen modelo.

5. En la media de los residuos nos dio un valor 4.428153e-17 , lo cual cumple nuestras hipotesis N.

6. En la gráfica de residuos estos puntos estan dentro de una franja , por lo cual no vulnera ninguna de nuestras hipótesis.

